【裁判字號】    98,台上,7831
【裁判日期】    981224
【裁判案由】    強盜等罪
【裁判全文】
最高法院刑事判決            九十八年度台上字第七八三一號
上  訴  人  甲○○
上列上訴人因強盜等罪案件，不服台灣高等法院台中分院中華民
國九十八年十月二十二日第二審判決（九十八年度上訴字第二二
三三號；起訴案號：台灣彰化地方法院檢察署九十六年度偵字第
一二三五號，九十六年度少連偵字第一六號），提起上訴，本院
判決如下：
    主  文
上訴駁回。
    理  由
按刑事訴訟法第三百七十七條規定，上訴於第三審法院，非以判
決違背法令為理由，不得為之。是提起第三審上訴，應以原判決
違背法令為理由，係屬法定要件。如果上訴理由書狀並未依據卷
內訴訟資料，具體指摘原判決不適用何種法則或如何適用不當，
或所指摘原判決違法情事，顯與法律規定得為第三審上訴理由之
違法情形，不相適合時，均應認其上訴為違背法律上之程式，予
以駁回。又不服地方法院之第一審判決而上訴者，須提出上訴書
狀，並應敘述具體理由，上訴書狀未敘述上訴理由者，應於上訴
期間屆滿後二十日內補提理由書於原審法院。但上訴書狀已敘述
理由，惟所敘述者非屬具體理由，則屬不符上訴之法定程式，由
第二審法院以其上訴不合法律上程式，判決駁回，此觀刑事訴訟
法第三百五十條第一項、第三百六十一條、第三百六十二條及第
三百六十七條之規定自明。本件第一審判決論上訴人甲○○與少
年共同實施犯剝奪他人行動自由罪及結夥強盜罪，均累犯，分別
處有期徒刑八月、減為有期徒刑四月，及有期徒刑七年八月，定
應執行刑七年十月。上訴人不服，提起第二審上訴，原判決以其
未依據卷內訴訟資料，具體指摘第一審判決認事用法有何違法或
不當之處，為未敘述具體理由，因認其第二審上訴違背法律上之
程式，不經言詞辯論，逕以判決駁回，已詳敘憑以論斷之理由，
從形式上觀察，並無違背法令之情形。卷查上訴人不服第一審判
決，提起第二審上訴，僅泛以既未參與本件犯罪，亦未目睹被害
人皮夾遭男性友人曾仁盜取之過程，事發當時，伊係在彰化縣
員林鎮之汽車旅館床上與女性友人聊天，事後始在同縣埔心鄉舊
宅內，自曾某之手取得新台幣二千元，用以購買酒類同飲，竟一
同被判罪刑，實在冤枉。原判決則以第一審認定上訴人共犯加重
強盜等罪行，上揭辯解並不可採，均已論述綦詳，上訴人仍空言
否認，卻未依卷內既有訴訟資料或提出新事證，指摘或表明原審
判決有何採證、認事、用法等之不當或違法，因認其在第二審之
上訴，未敘述具體理由，駁回其在第二審之上訴，核與上揭規定
無違。上訴人第三審上訴意旨猶執陳詞，及另請求傳喚當時在場
之王可欣、賴玄梅及其女性友人到庭作證，以釐清諸多疑點，並
從輕量刑。然就原判決究竟如何違背法令，並無一語敘及，無非
徒執陳詞，就第一審判決採證認事之職權行使，越級任意指摘，
及要求改判輕刑，難謂符合首揭法定第三審上訴之形式要件。依
上說明，應認其上訴為違背法律上之程式，予以駁回。
據上論結，應依刑事訴訟法第三百九十五條前段，判決如主文。
中    華    民    國  九十八  年  十二 月   二十四   日
                      最高法院刑事第十庭
                          審判長法官  花  滿  堂
                                法官  黃  正  興
                                法官  陳  東  誥
                                法官  林  錦  芳
                                法官  洪  昌  宏
      本件正本證明與原本無異
                                      書  記  官
中    華    民    國  九十八  年   十二   月  二十八  日
                                                    M

司法院資訊處製作；財團法人民間司法改革基金會備份。
